【裁判字號】    97,交簡上,33
【裁判日期】    980422
【裁判案由】    業務過失傷害
【裁判全文】
臺灣基隆地方法院刑事判決            97年度交簡上字第33號
上  訴  人  臺灣基隆地方法院檢察署檢察官
被      告  甲○○
                    （現於台灣台北監獄執行中）
上列上訴人因被告過失傷害案件，不服本院中華民國97年9月30
日97年度基交簡字第306 號第一審簡易判決（聲請簡易判決處刑
書案號：97年度偵緝字第316 號）提起上訴，本院管轄之第二審
合議庭判決如下：
    主  文
原判決撤銷。
甲○○因業務過失傷害人，致重傷，處有期徒刑陸月，如易科罰
金，以新臺幣壹仟元折算壹日。
    犯罪事實
一、甲○○為營業自小客車駕駛，係以駕駛為業務之人，於民國
    96年10月28日21時28分許，駕駛車號為139-EJ號營業小客車
    沿基隆市○○路往基金一路方向行駛，途經基隆市○○路38
    7 號前時，原應注意汽車行駛時，應注意車前狀況，且應遵
    行車道行駛，不得駛入來車之車道內，而依當時情形，並無
    不能注意之情事，竟疏未注意上情，未預先注意路旁有計程
    車駛出並採取必要之安全措施，竟跨越雙黃線駛入對向車道
    內，適該車道有乙○○騎乘車號為QZO-730 號輕型機車附載
    丁○○駛來，因閃避不及而遭甲○○駕駛之139-EJ號營業小
    客車迎面撞及，乙○○因而人車倒地，受有骨盆（恥骨及坐
    骨）骨折、薦椎骨折、右睪丸挫傷及左陰囊撕裂傷等傷害，
    丁○○則受有雙側小腿脛骨幹骨折、骨盆（恥骨）骨折、顏
    面撕裂傷及右眉弓骨折等傷害。洪建哲經送醫後因右側睪丸
    破裂而進行睪丸切除術，左側睪丸則因創傷術後合併睪丸萎
    縮，性激素低下症合併性功能障礙，勃起功能障礙而受有嚴
    重減損其生殖之機能之重傷害。
二、案經乙○○、丁○○訴由基隆市警察局第四分局報告臺灣基
    隆地方法院檢察署檢察官偵查後聲請簡易判決處刑。
    理  由
一、上揭事實，業據被告甲○○於本院審理時坦承不諱，核與告
    訴人乙○○、丁○○於警詢、偵查及本院審理之指訴情節大
    致相符，復有道路交通事故調查報告表(一)(二)、道路交通事故
    現場圖、道路交通事故談話紀錄表、事故現場照片12張等附
    卷可稽。而告訴人乙○○、丁○○確均因本件車禍分別受有
    骨盆（恥骨及坐骨骨折）骨折、薦椎骨折、右睪丸挫傷及左
    陰囊撕裂傷；雙側小腿脛骨幹骨折、骨盆（恥骨）骨折、顏
    面撕裂傷及右眉弓骨折等傷害，亦均有長庚紀念醫院96年11
    月15日診斷證明書各乙紙在卷為憑。另告訴人乙○○所受傷
    害更已達影響生育功能之重傷害程度，復有國防醫學院三軍
    總醫院附設民眾診療服務處97年7月24 日診斷證明書在卷可
    稽。按汽車行駛時，駕駛人應注意車前狀況，並隨時採取必
    要之安全措施；汽車在未劃設慢車道之雙向二車道行駛時，
    應依下列規定：二在劃有分向限制線之路段，不得駛入來車
    之車道內，道路交通安全規則第94條第3項、第97條第1項第
    2 款分別定有明文。查被告乃考領有職業駕駛執照之人，其
    明知駕駛車輛應遵守上開道路交通安全規則之規定，且事發
    當時為市區道路○○路、天候晴、夜間有照明、路面狀況為
    乾燥、無缺陷、無障礙物之柏油路面，視距良好等情，復有
    前述道路交通事故調查報告表(一)(二)及現場照片附卷可稽，依
    被告之智識、能力，並無不能注意之情事，被告卻因疏未注
    意自路旁駛出之計程車而為閃避，竟跨越雙黃線駛入對向車
    道，而與告訴人乙○○所騎乘附載告訴人丁○○之輕型機車
    發生對撞，致告訴人乙○○受有上開重傷害、告訴人丁○○
    受有上開傷害，顯有應注意能注意而不注意之過失。又本件
    告訴人所受之傷害，與被告應注意、能注意而未注意之過失
    行為，具有相當因果關係甚明。本件事證明確，被告犯行洵
    堪認定，應依法論科。
二、查被告甲○○為營業計程車司機，為從事駕駛業務之人之事
    實，業據其供承在卷，是被告駕駛營業計程車，竟逆向行駛
    不慎撞擊告訴人乙○○所騎乘之機車、致乙○○及其後所附
    載之告訴人丁○○受傷，核係犯刑法第284條第2項前段之業
    務過失傷害罪、刑法第284條第2項後段之業務過失致重傷罪
    。被告以一個過失駕駛行為，同時致乙○○及丁○○受傷，
    為想像競合犯，應依刑法第55條規定，從一重之刑法第284
    條第2 項後段之業務過失致重傷罪處斷。又查被告於肇事後
    留在現場並向到場處理之員警坦承為肇事人而願接受裁判，
    此有基隆市○○○道路交通事故肇事人自首情形紀錄表附卷
    可稽，爰依刑法第62條前段之規定減輕其刑。
三、原判決就被告論罪科刑，固非無見，惟查原審既疏未論及被
    告於肇事後已符自首之要件，亦疏未依法減輕其刑，尚有未
    洽。公訴人雖應乙○○、丁○○之請求，以：「被告甲○○
    自案發迄今，未與告訴人2 人談和解，車禍造成乙○○受有
    生殖機能之重傷害，丁○○受有生殖機能之傷害，原審僅判
    處有期徒刑6 月，尚嫌太輕」為由提起上訴，雖無理由，惟
    原審判決既有上述可議之處，自應由本院將原判決撤銷改判
    。爰審酌被告之過失程度、對被害人所生損害及犯後態度等
    一切情狀，量處如主文第2 項所示之刑，並諭知易科罰金之
    折算標準。
四、依刑事訴訟法第455條之1第1項、第3項、第369條第1項前段
    、第364條、第299條第1項前段、刑法第284條第1項後段、
    55條、第62條前段、第41條第1項前段、刑法施行法第1條之
    1，判決如主文。
本案經檢察官丙○○到庭執行職務。
中    華    民    國    98    年    4    月    22     日
                  刑事第三庭審判長法    官 鄭景文
                                  法    官 陳姵君
                                  法    官 黃永定
以上正本證明與原本無異。
本件不得上訴。
中    華    民    國    98    年    4    月    22     日
                                  書 記 官  王靜敏
附錄論罪法條：
中華民國刑法第284條第1項
（過失傷害罪）
因過失傷害人者，處 6 月以下有期徒刑、拘役或 5 百元以下罰
金，致重傷者，處1年以下有期徒刑、拘役或5百元以下罰金。
從事業務之人，因業務上之過失傷害人者，處 1 年以下有期徒刑
、拘役或1 千元以下罰金，致重傷者，處 3 年以下有期徒刑、
拘役或2千元以下罰金。


司法院資訊處製作；財團法人民間司法改革基金會備份。
